臺灣高等法院刑事裁定　　　　　　　　　94年度聲再字第93號
　　再審聲請人
　　即受判決人　　甲○○
上列再審聲請人即受判決人因傷害案件，對於本院九十三年度上
易字第二０三四號，中華民國94年2月25日第二審確定判決（93
年度易字第700號，起訴案號：台灣台北地方法院檢察署93年度
偵字第3087號），聲請再審，本院裁定如下：
    主  文
再審之聲請駁回。
    理  由
一、本件再審聲請意旨略稱：（一）本院原確定判決認定告訴人
    賴勝發受有左腳大拇指二乘二公分瘀傷之普通傷害，乃根據
    仁康醫院九十二年六月二十三日（甲）診字第九二○○○三
    號驗傷診斷書一紙，但查該診斷證明書之記載應為筆誤；（
    二）次查本院原確定判決雖先後定於九十三年十二月二十一
    日上午九時三十五分、九十四年元月十一日上午十時及同年
    二月四日上午十時五十五分開庭，因證人均未到庭，原確定
    判決即記載：本件事證明確，被告傳喚原診斷醫師及再度勘
　  驗現場，自無必要，被告犯行堪以認定云云，對於醫師過於
    寬容，卻對被告太不公平。（三）事發當時崇德社區是由洪
    天寶執勤，檢察官原有傳訊洪天寶，但洪天寶未到庭應訊，
    卻由為當事人之林璧照擔任證人，其所為之證詞並不可信。
    （四）原確定判決記載被告所駕駛之車輛可能壓到告訴人之
    左腳大拇指云云，則有可能壓到，亦有可能壓不到，原確定
    判決以推論判處聲請人刑責，實在冤枉。（五）第一審法官
    雖有至現場勘驗，但不准許聲請人所請由其駕車至現場，並
    命告訴人立於原先所站位置，由法官進行比對勘驗，是聲請
    人認本案自有再度勘驗現場之必要。（六）證人及台北市政
    府警察局六張犁派出所林秉輝、黃文賢警員雖有據報到場，
    但有問告訴人是否受傷，告訴人回答沒有受傷，且現場並沒
    有其他事證可以證明告訴人受傷。綜上，原判決認定告訴人
    受有左腳大拇指二乘二公分瘀傷之普通傷害並沒有依據，為
    此聲請再審云云。
二、惟按有罪之判決確定後，為受判決人之利益聲請再審，必其
    聲請之理由合於刑事訴訟法第四百二十條第一項所定情形之
    一或第四百二十一條有足生影響於判決之重要證據漏未審酌
    者，始准許之。次按刑事訴訟法第四百二十條第一項規定：
    有罪之判決確定後，有左列情形之一者，為受判決人之利益
    ，得聲請再審︰一原判決所憑之證物已證明其為偽造或變造
    者。二原判決所憑之證言、鑑定或通譯已證明其為虛偽者。
    三受有罪判決之人，已證明其係被誣告者。四原判決所憑之
    通常法院或特別法院之裁判已經確定裁判變更者。五參與原
    判決或前審判決或判決前所行調查之法官，或參與偵查或起
    訴之檢察官，因該案犯職務上之罪已經證明者，或因該案件
　　違法失職已受懲戒處分，足以影響原判決者。六因發現確實
　  之新證據，足認受有罪判決之人應受無罪、免訴、免刑或輕
    於原判決所認罪名之判決者。同法第二百二十一條則規定：
    不得上訴於第三審法院之案件，除前條規定外，其經第二審
    確定之有罪判決，如就足生影響於判決之重要證據漏未審酌
    者，亦得為受判決人之利益，聲請再審。經查聲請意旨（一
    ）所稱：本院原確定判決認定告訴人賴勝發受有左腳大拇指
    二乘二公分瘀傷之普通傷害，乃根據仁康醫院九十二年六月
    二十三日（甲）診字第九二○○○三號驗傷診斷書一紙，但
    查該診斷證明書之記載應為筆誤云云。經查原確定判決已就
    此爭點有所明確批駁（參該判決第四頁第四行起至第十行止
    ）。至聲請意旨（二）所稱：本院原確定判決雖先後定於九
    十三年十二月二十一日上午九時三十五分、九十四年元月十
    一日上午十時及同年二月四日上午十時五十五分開庭，因證
    人均未到庭，原確定判決即記載：本件事證明確，被告傳喚
    原診斷醫師及再度勘驗現場，自無必要，被告犯行堪以認定
　　云云，對於醫師過於寬容，卻對被告太不公平、及聲請意旨
    （三）所稱：事發當時崇德社區是由洪天寶執勤，檢察官原
    有傳訊洪天寶，但洪天寶未到庭應訊，卻由為當事人之林璧
    照擔任證人，其所為之證詞並不可信、及聲請意旨（四）所
    稱：原確定判決記載被告所駕駛之車輛可能壓到告訴人之左
    腳大拇指云云，則有可能壓到，亦有可能壓不到，原確定判
    決以推論判處聲請人刑責，實在冤枉、及聲請意旨（五）所
    稱：第一審法官雖有至現場勘驗，但不准許聲請人所請由其
    駕車至現場，並命告訴人立於原先所站位置，由法官進行比
    對勘驗，是聲請人認本案自有再度勘驗現場之必要云云。核
    其所舉上開聲請再審之理由，均與上引得聲請再審規定無一
    相符。另聲請意旨（六）所稱：證人及台北市政府警察局六
    張犁派出所林秉輝、黃文賢警員雖有據報到場，但有問告訴
    人是否受傷，告訴人回答沒有受傷，且現場並沒有其他事證
    可以證明告訴人受傷云云一節。經本院調取原確定判決卷宗
    查閱，見證人黃文賢於第一審法院九十三年十月二十八日審
    理期日曾到庭結證稱：（檢察官問：當場有無看到賴勝發受
    傷的情形？）答：他當時穿鞋子，所以無法看到，他說是腳
    的拇指受傷。（檢察官問：當時有無製作筆錄？）答：我們
    有告訴賴先生，他有傷害告訴權，事後他有到派出所製作筆
    錄等語（參原審卷第八十四頁正面）。顯見聲請意旨所稱：
    六張犁派出所林秉輝、黃文賢警員雖有據報到場，但有問告
    訴人是否受傷，告訴人回答沒有受傷云云，並非實在。再查
    聲請意旨所稱內容或已經原確定判決有所審認，並經捨棄不
    採，或非屬就聲請內容之本身形式上觀察，毋須經調查程序
    顯然可認為足以動搖原確定之判決者。綜上，本件再審聲請
    ，於法不合，應予駁回。
三、據上論斷，應依刑事訴訟法第433條、第434條第1項，裁定
    如主文。
中　　華　　民　　國　　94　　年　　3 　　月　　21　　日
　　　　　　　　　刑事第十二庭審判長法　官　李文成
　　　　　　　　　　　　　　　　　  法　官　王復生
　　　　　　　　　　　　　　　　　  法　官　周盈文
以上正本證明與原本無異。
不得抗告。
                                    書記官　余姿慧
中　　華　　民　　國　　94　　年　　3 　　月　　21　　日
